臺灣高雄地方法院刑事判決　　　　　　　　　　　　　九十一年度簡上字第五四號
　　公　訴　人　臺灣高雄地方法院檢察署檢察官
　　上　訴　人　甲○○
　　即　被　告
右列上訴人即被告因家庭暴力防治法案件，不服台灣高雄地方法院高雄簡易庭中華民
國九十年十一月二十九日九十年度雄簡字第一二九七號第一審簡易判決（聲請簡易判
決處刑案號：八十九年度偵字第一八五五○號），提起上訴，本院判決如左：
    主  文
原判決撤銷。
甲○○違反法院依家庭暴力防治法第十三條所為之禁止直接或間接騷擾行為之通常保
護令裁定，處罰金新台幣壹萬元，如易服勞役，以銀元參佰元即新台幣玖佰元折算壹
日。
    事  實
一、甲○○前曾有多次竊盜、違反麻醉藥品管理條例及肅清煙毒條例等犯罪前科，其
    與乙○○係屬親姐弟關係，即現為四親等以內之旁系血親，二人具有家庭暴力防
    治法第三條第四款所定之家庭成員關係。甲○○並經台灣高雄地方法院於九十年
    六月二十六日以九十年家護字第六二三號民事通常保護令，判令其不得對乙○○
    實施身體或精神上不法侵害之行為、不得直接或間接對於乙○○為騷擾之聯絡行
    為，保護令之有效期間為八個月。甲○○並已於九十年七月九日收受該民事通常
    保護令。甲○○明知法院已核發上開民事通常保護令，竟基於違反保護令之犯意
    ，於九十年十月十日上午五時三十分許，在高雄市○○區○○里○○○路一號其
    住處前，酒後欲騎乘其姪即乙○○之子之機車，因為乙○○阻止，雙方因而發生
    爭吵，即對乙○○辱罵「幹你娘、臭雞巴（台語）」等語，而對乙○○為騷擾行
    為，違反前開民事通常保護令。
二、案經高雄市政府警察局小港分局移送台灣高雄地方法院檢察署檢察官聲請簡易判
    決處刑。
    理  由
一、訊據被告甲○○固坦認確已收到並明知前開民事通常保護令，於右揭時、地，酒
    後因欲騎乘其姪即乙○○之子之機車，為乙○○阻止，雙方因而發生爭吵之事實
    不諱，惟矢口否認有何辱罵之騷擾犯行，辯稱：當時僅係與乙○○發生口角，伊
    講話大聲點而已，並無罵乙○○云云。惟查：右揭事實，業據證人即被害人乙○
    ○於警訊及本院審理時證述甚詳，其證稱：因被告經常酗酒，酒後有吵鬧之行為
    ，所以伊才申請保護令，而於九十年十月十日凌晨五時三十分許，伊原本在睡覺
    ，鄰居將伊叫起，稱被告要騎機車外出，而當日被告有喝酒，直至凌晨三時許，
    才去睡覺，因伊兒子上班需用機車，所以伊即阻止被告騎乘機車，被告即罵伊「
    幹你娘、臭雞巴（台語）」等語，後伊即報警處理，而伊父親確實已中風有四、
    五年了，因被告有氣喘，無法出外工作，故大部分是由被告在照顧中風之父親，
    而本件因被告已有改過，伊已原諒被告，不再追究等語，並被告於警訊時供稱：
    伊與乙○○爭吵時，有罵伊姐姐乙○○，但罵她怎樣，伊忘記了云云，且有本院
    九十年家護字第六二三號民事通常保護令乙份及送證書乙紙附卷可稽。綜上所述
    ，被告明知法院已核發上開民事通常保護令，基於違反保護令之犯意，於九十年
    十月十日上午五時三十分許，在高雄市○○區○○里○○○路一號其住處前，酒
    後欲騎乘其姪即被害人乙○○之子之機車，為被害人阻止，雙方因而發生爭吵，
    即對被害人辱罵「幹你娘、臭雞巴（台語）」等語，而對被害人為騷擾行為，違
    反前開民事通常保護令之事實，堪予認定。從而，被告所辯上情，顯係事後卸責
    之詞，不足採信；是本件事證明確，被告上開犯行，應堪認定。
二、按本法所稱騷擾者，謂任何打擾、警告、嘲弄或辱罵他人之言語、動作或製造使
    人心生畏怖情境之行為，家庭暴力防治法第二條第三項定有明文。核被告甲○○
    所為，係犯家庭暴力防治法第五十條第二款之違反禁止直接或間接騷擾行為之保
    護令罪。爰審酌被告之品行非佳，漠視法院所為之保護令裁定，被害人當庭表示
    已原諒被告，不再追究，犯罪之動機、手段，及犯後態度等一切情狀，量處如主
    文所示之罰金刑，並諭知易服勞役之折算標準，以資懲儆。又被告雖前受有期徒
    刑以上刑之宣告，執行完畢後五年以內未曾受有期徒刑以上刑之宣告，有台灣高
    等法院被告全國前案紀錄表可按，且其父伍添有重度殘障，係大部分由被告照料
    ，此據證人乙○○證述在卷，並有中華民國殘障手冊影本乙紙為證，惟被告前有
    多次竊盜、違反麻醉藥品管理條例及肅清煙毒條例等犯罪前科，品行非佳，漠視
    法院所為之保護令裁定，而為本件犯行，事後亦否認犯行，未見悔意等情，本院
    認前開所宣告之刑，尚不宜宣告緩刑，併予敘明。
三、原審予以論罪科刑，固非無見；惟原審認被告上開行為，係違反家庭暴力防治法
    第五十條第一款之違反禁止實施家庭暴力行為之保護令罪，容有未洽，已如前述
    ，被告上訴意旨仍執陳詞否認犯罪，雖無理由，惟原判決既有上開可議之處，自
    應由本院將原判決予以撤銷，另為適法之判決。
據上論斷，應依刑事訴訟法第四百五十五條之一第三項、第三百六十九條第一項前段
、第三百六十四條、第二百九十九條第一項前段，家庭暴力防治法第五十條第二款，
刑法第十一條前段、第四十二條第二項，罰金罰鍰提高標準條例第二條，現行法規所
定貨幣單位折算新台幣條例第二條，判決如主文。
本案經檢察官李宛凌到庭執行職務。
中      華      民      國      九十一    年      四    月    二十四    日
                                  臺灣高雄地方法院刑事第六庭
                                      審判長法  官  趙家光
                                            法  官  邱明弘
                                            法  官  洪榮家
右正本證明與原本無異。
不得上訴。
                                            書記官   陳寰瑛
中      華      民      國      九十一    年      四    月    二十四    日
附錄本罪論罪科刑法條全文：
家庭暴力防治法第五十條：
  違反法院依第十三條、第十五條所為之下列裁定者，為本法所稱之違反保護令罪，
  處三年以下有期徒刑、拘役或科或併科新台幣十萬元以下罰金︰
  一、禁止實施家庭暴力行為。
  二、禁止直接或間接騷擾、接觸、通話或其他連絡行為。
  三、命遷出住居所。
  四、遠離住居所、工作場所、學校或其他特定場所。
  五、命完成加害人處遇計畫：戒癮治療、精神治療、心理輔導或其他治療、輔導。
